臺灣苗栗地方法院刑事判決　　　　　　　96年度簡上字第41號
上　訴　人　臺灣苗栗地方法院檢察署檢察官
被　　　告　乙○○
　　　　　　　　　　國民身分證統一編號：Ｚ000000000號
上列上訴人因竊盜等案件，不服台灣苗栗地方法院苗栗簡易庭於
中華民國96年3 月26日所為之96年度苗簡字第250 號第一審簡易
判決（聲請案號：台灣苗栗地方法院檢察署96年度偵字第16號）
，提起上訴，本院判決如下：
    主  文
上訴駁回。
    事實及理由
一、本案經本院審理結果，認第一審簡易判決認事用法及量刑均
    無不當，應予維持，並引用第一審判決書記載之事實、證據
    及理由。
二、告訴人甲○○具狀請求公訴人上訴，其意旨略以：被告犯後
    迄今毫無悔意，亦未給付任何賠償，且告訴人所有坐落苗栗
    縣頭份鎮○○里○ 鄰○○路789 號房屋，自民國93年3 月間
    起，其電力收費度數即有異常增加，足認被告自該時起即涉
    嫌竊取上開房屋之電能，原審事實認定有誤，且量刑亦過輕
    云云。公訴人為此提起上訴。訊據被告於本院審理中對於其
    涉有竊佔及竊盜犯行固坦承不諱，惟矢口否認其自93年3 月
    間即開始竊取告訴人所有上開房屋電能，辯稱：伊僅在95年
    12月11日、12日竊取告訴人所有上開房屋電能，告訴人上開
    房屋一天到晚都在亮等語。按告訴人之告訴，係以使被告受
    刑事訴追為目的，是其陳述是否與事實相符，仍應調查其他
    證據以資審認（參照最高法院52年台上字第1300號判例意旨
    ）。查本件參諸告訴人於警訊中供述：伊住宅之電費，依其
    保留之電費收據觀之，自95年7 月份就開始增加等語（參見
    96年度偵字第16號偵查卷第16頁），核與告訴人之聲請上訴
    狀所稱之自93年3 月起被告即開始竊取伊住宅電能等語，顯
    然不符，是告訴人上揭指述，是否可採，即有可疑。另參以
    本件被告係自95年12月11日起，開始竊佔告訴人所有坐落苗
    栗縣頭份鎮○○里○ 鄰○○路789 號房屋，供其堆置砂石、
    鐵材、棧板、木材、招牌等雜物，而於同年12月23日12時30
    分許，經告訴人發現等情，業據被告於警訊時、偵查中及本
    院審理中供認不諱，依理被告自不可能在竊佔告訴人所有之
    上開房屋前即開始竊取電能，告訴人之指述，顯有悖常理，
    不足採信。被告上揭辯解，自堪採信。原審認本件被告涉犯
    刑法第320 條第1 項之竊盜罪、同條第2 項之竊佔罪，罪證
    明確，審酌被告犯罪動機、目的、手段竊佔他人房屋以堆置
    雜物，並竊取該房屋之電能，對告訴人所生之危害等一切情
    狀，就被告所犯竊佔罪量處拘役30日，如易科罰金，以新台
    幣1 仟元折算1 日，所犯竊盜罪量處拘役25日，如易科罰金
    ，以新台幣1 仟元折算1 日，定應執行拘役50日，如易科罰
    金，以新台幣1 仟元折算1 日，經核原審認事用法及量刑均
    稱妥適。公訴人上揭上訴核無理由，應予駁回。
三、據上論斷，應依刑事訴訟法第455 條之1 第1 項、第3 項、
    第373 條、第368 條，判決如主文。
本案經檢察官黃俊鳴到庭執行職務。
中　　華　　民　　國　　96　　年　　7 　　月　　12　　日
          　　刑事第二庭　審判長法  官  楊  清  益
                                法　官  顧  正  德
　　　　    　　　　　　　　　　法　官  吳　炳　桂
以上正本證明與原本無異。
本件不得上訴。
   　　                     　　書記官　蘇  文  熙
中　　華　　民　　國　　96　　年　　7 　　月　　16　　日
